

https://jesusbezerpa.github.io/

JesusZerpaEconomia@gmail.com

+58 414 490 44 53 / 212 325 52 75

S Jesus Relaciones Comerciales

Inkedin.com/in/jesús-zerpa-807646129/

https://t.me/jesusbz21

https://rpubs.com/JesusZ

https://github.com/JesusBZ

PERFIL PROFESIONAL

Economista con experiencia en finanzas, presupuesto y control, estructura de costos, compras internacionales, amplio conocimiento de intelligence business, proyección y análisis de Estados Financieros, modelización estadística avanzada en lenguaje R, manejo de econometría espacial en análisis de entorno económico, Desarrollo de herramientas financieras y Evaluación de Proyectos.

SOFTWARE / OFIMÁTICA

 Business Intelligence ★ ★ ★ ★

 R studio
 ★ ★ ★ ★

 Rmarkdown
 ★ ★ ★ ★ ★

 Excel
 ★ ★ ★ ★ ★

 Big Data
 ★ ★ ★ ★ ★

 Econometría
 ★ ★ ★ ★ ★

HABILIDADES

- ✓ Inteligencia Empresarial.
- ✓ Modelos de negocios.
- ✓ Escenarios SIG.
- Control de áreas estratégicas.

JESÚS ZERPA

ECONOMISTA

EXPERIENCIA PROFESIONAL

De Ago. 2019
Actualidad
(Caracas-Venezuela)

CONSULTOR DE PROYECTOS MULTIMEDIA Freelance / online

Apoyo remoto en el desarrollo de escenarios financieros y comerciales de proyectos online. Asistencia en la implementación de los sistemas operativos y aplicaciones estadísticas Rstudio Server. Estudio de investigación de mercados emergentes para proyectos multimedia y online. Aplicación de modelos estadísticos y machine learning para análisis de tráfico online

De mar. 2018 a Jul. 2019 (Caracas-Venezuela) GRUPO MISTRAL Farmahorro | Farvenca | Pharsana | Sanifarma | Ampofrasca | Proyectos Pet | Jomadus | Planificador Corporativo de Finanzas

Planificar la formulación diseño y control de procesos de gestión financiera a nivel corporativo, tipos de riesgos, alineación de cambios organizacionales, evolución de proyectos en el entorno macroeconómico, modelización financiera y business intelligence.

De nov. 2016 a oct. 2017 (Caracas-Venezuela

SUMINISTROS MÉDICOS MULTIMÉDICA | Todo Médico | Quality Care | Grupo Alquimed Coordinador Corporativo de Presupuesto y Control

Elaboración del Presupuesto Anual; seguimiento presupuestario, elaboración y diseño de centros de costos, elaboración de ratios económicos-financieros y de gestión. Control presupuestario, revisión y análisis de estados financieros, revisión y corrección de cierre contable mensual. Diseño y elaboración de cuadro de mando integral.

De nov. 2012 a ene. 2014 (Caracas-Venezuela

2012 **CG SECURITY GROUP** | Segutronic | CG Protector | 2014 Multinet |

Especialista Senior de Presupuesto - Obras

Elaboración del presupuesto del proyecto, clasificación de cuentas, evolución del presupuesto en tablas dinámicas e interpretación de las gráficas de los indicadores financieros presupuestados. Planificación y aplicación de lineamientos de la gestión administrativa y financiera de la empresa. Manejo del software Everest. Estructura de costos, procesamiento, análisis y evaluación de la información a fin de garantizar la gestión presupuestaria óptima.

APTITUDES Y DESTREZAS

- Integración y coordinación de equipos de trabajo.
- Manipulación de información compleja y análisis de escenarios.
- ✓ Capacidad de Persuasión.
- Empatía en situaciones de estrés.
- Capacidad de observación y síntesis.

VALORES

- Integridad.
- ✓ Honestidad.
- ✓ Humildad.
- Responsabilidad.
- Carácter.

OBJETIVOS PROFESIONALES

- Formar parte de una organización de capital privado y "orientada a la realidad económica" del país.
- Seguir desarrollando herramientas de análisis avanzado de negocios para optimizar resultados operativos y de rentabilidad.
- Formar parte en la conducción de una empresa desde sus áreas estratégicas y orientarlos a la innovación permanente.
- Fundar mi propia empresa o firma personal de servicios online.

De sep. 2009 a nov. 2012 (Caracas-Venezuela

GRUPO EMPRESARIAL ADMIBIEN | Emprende | Sub-Gerente de Finanzas

Responsable de la elaboración, ejecución y coordinación presupuestaria, con el resto de las unidades de la empresa. Encargado de preparar los estados financieros y entregar soporte a todas las unidades, supervisando y manteniendo la normativa contable de la empresa. Responsable de la gestión financiera de la empresa, analizando los usos alternativos que se darán a los recursos financieros disponibles.

De ene. 2006 a feb. 2008 (Caracas-Venezuela

BANESCO BANCO UNIVERSAL Ejecutivo de Negocios

Promocionar, captar y mantener clientes, a través de la asesoría y promoción de los Productos y Servicios; con la finalidad de incrementar las carteras pasiva y activa de clientes del Banco, dentro de los niveles mínimos de riesgo para la Institución, manteniendo la excelencia en la calidad del servicio con el Cliente.

EDUCACIÓN

2015 **Economista**

Caracas Universidad Alejandro Humboldt

2010 T.S.U Gerencia Financiera

Caracas I.U de Profesiones Gerenciales I.U.P.G

2012 **Diplomado en Finanzas**

Caracas Escuela de Negocios / Uninet Business School

CURSOS Y SEMINARIOS

2016 La Economía del Futuro

Caracas UNIMET

2015 Excel Avanzado

Caracas Facultad de Ingeniería UCV

2015 Excel intermedio

Caracas Facultad de Ingeniería UCV

2012 Venta Cruzada de Productos Financieros

Caracas Proactic Consultores

2007 Programa de Promotor Financiero

Caracas Banesco Banco Universal

DATOS COMPLEMENTARIOS

- Manejo avanzado de Rmarkdown aplicado en la elaboración de informes automatizados.
- Conocimiento en el desarrollo y optimización Web.
- Implementación de Rstudio y Rstudio server.
- Medición y alertas de tráfico online.
- Enfoque econométrico en el manejo de Big Data.
- Publico mis trabajos en Rpubs.
- ✓ Innovador constante.
- Facilidad para elaborar dashboard financiero con datos de alta complejidad transformados en información digerible.

MÁS PERSONAL

- Ejercicio al aire libre.
- Música retro 50's.
- ✓ Libertarian.
- ✓ Lector asiduo.
- Existencialista.
- ✓ Pragmático.
- Identificado con el pensamiento económico austriaco.

INTERESES

- ✓ Simbolismo.
- ✓ Lenguaje corporal.
- ✓ Arte y Cultura.
- ✓ Lo auténtico.

PRINCIPALES LOGROS

GRUPO MISTRAL Farmahorro | Farvenca | Pharsana | Sanifarma | Ampofrasca | Proyectos Pet | Jomadus | Planificador Corporativo de Finanzas

- Desarrollo de un reporte integral financiero dinámico a nivel corporativo de las tres divisiones (FARMA-CONSUMO-EMPAQUE) para la toma de decisiones utilizando técnicas avanzadas de Intelligence Business, revalorizando capacidades máximas y crecimientos reales de las divisiones en sus diversas unidades de medidas de volumen.
- Elaboración de un prototipo de Sistema Integrado Geográfico SIG para el análisis geoespacial de las farmacias de Farmahorro para optimizar objetivos de ventas, corrección de mermas y evaluación de los distintos tipos de riesgo utilizando la Herramienta Power Map. (BI).

SUMINISTROS MÉDICOS MULTIMÉDICA | Todo Médico | Quality Care | Grupo Alquimed Coordinador Corporativo de Presupuesto y Control

- Diseño de la estructura de evaluación y diagnóstico de la gestión operativa administrativa de la empresa, detectando en un 90% las áreas de riesgo.
- Desarrollo de las herramientas de control en excel para el cierre contable mensual disminuyendo el margen de error en un 100% en la presentación y análisis de los estados financieros.
- Formulación de la simulación del comportamiento inflacionario 2017 con un margen de error de 15% para las estimaciones de gastos.
- Elaboración del modelo del presupuesto maestro de las compañías del grupo y los diferentes componentes del mismo en el primer trimestre del departamento.

CG SECURITY GROUP | Segutronic | CG Protector | Multinet |

Especialista Senior de Presupuesto - Obras

- Efectuar la planificación para la distribución de viáticos presupuestados de las obras a nivel nacional con un ahorro del 40% de los mismos
- Terminar el cierre administrativo de las obras realizadas para las sucursales nuevas de los bancos BNC y BBVA creando el archivo físico que permitió el cierre formal de contratos.

Grupo Empresarial Admibien | Emprende | Sub Gerente de Finanzas

 Planificación en el cierre y organización de contratos junto a la documentación requerida para el cierre de varios grupos de beneficiarios evitando la imposición de multas por entes reguladores.